【裁判字號】    89,交聲,310
【裁判日期】    890829
【裁判案由】    違反道路交通管理處罰條例聲明異議
【裁判全文】
臺灣士林地方法院交通事件裁定                    八十九年度交聲字第三一○號
    原處分機關  臺北巿交通事件裁決所
    異  議  人
    即受處分人  甲○○（更名張助成）
右列受處分人因違反道路交通管理處罰條例案件，對於臺北市交通事件裁決所八十
九年六月十二日所為之處分（原處分案號：北市交裁駕字第二二—ＡＡＵＯ六七一一
六號），聲明異議，本院裁定如左：
    主  文
異議駁回。
    理  由
一、按汽車駕駛人，駕駛汽車，行近行人穿越道，不減速慢行或行人穿越道有行人穿
    越時，不暫停讓行人先行通過者，處新台幣六百元以上一千八百元以下罰鍰。道
    路交通管理處罰條例第四十四條第二款定有明文。又該條例所稱之「汽車」，包
    括機器腳踏車，同條例第三條第八款亦定有明文。
二、本件異議人即受處分人甲○○（更名張助成），於民國八十八年十一月二十四日
    下午六時八分許，駕駛車牌號碼ＡＥＣ—四五八號重型機車，在臺北市○○路及
    逸仙路口處，經臺北市政府警察局信義分局三張犁派出所警員查獲其行經路口未
    禮讓行人優先通行，因而舉發，認其違反道路交通管理處罰條例第四十四條第二
    款之規定，並經裁處罰鍰新台幣一千八百元。受處分人聲明異議理由則以：違規
    事實未附相片；臺北市交通事件裁決所未就證據查證，竟逕行裁決，實屬不當云
    云資為抗辯。
三、經查受處分人上開違規事實，業據舉發本件違規之臺北市政府警察局信義分局三
    張犁派出所警員許建明到庭結證稱：「‧‧‧當地人潮很多，他沒有禮讓行人優
    先通行，我有攔他下來開單，‧‧‧」（見本院八十九年八月二十四日訊問筆錄
    ）等語屬實，而該舉發違反道路交通管理事件通知單亦經受處分人當場簽收無訛
    。按許某為國道公路警察局警員，與受處分人並無何仇隙，殊無誣陷受處分人之
    理，不得僅以證人許建明未能及時照相採證，即認受處分人當時並無交通違規之
    事實。此外，並有臺北市政府警察局八十八年十一月二十四日北市警交大字第Ａ
    ＡＵＯ六七一一六號舉發違反道路交通管理事件通知單、臺北市交通事件裁決所
    八十九年六月十二日北市交裁駕字第二二—ＡＡＵＯ六七一一六違反道路交通管
    理事件裁決書各一份在卷可稽，故受處分人有未禮讓行人優先通行之違規甚明，
    其空言否認違規之事實，所辯顯係卸責之詞，不足採信。從而原處分機關據以援
    引上開規定，裁處罰鍰新台幣一千八百元，並無不當。本件異議為無理由，應予
    駁回。
三、據上論斷，應依道路交通案件處理辦法第十九條，裁定如主文。
中      華      民      國    八十九    年      八      月    二十九    日
                                  臺灣士林地方法院交通法庭
      法  官  李 昆 霖
右正本證明與原本無異
如不服本裁定應於送達後五日內向本院提出抗告狀
                                      書記官  陳 佳 伶
中      華      民      國    八十九    年      九      月     一       日


司法院資訊處製作；財團法人民間司法改革基金會備份。
